【裁判字號】    90,毒抗,326
【裁判日期】    900430
【裁判案由】    毒品危害防制條例
【裁判全文】
臺灣高等法院刑事裁定                              九十年度毒抗字第三二六號
    抗  告  人
    即  被  告    甲○○
右抗告人因違反毒品危害防制條例案件，不服台灣士林地方法院九十年度毒聲字第三
七三號，中華民國九十年三月十六日裁定，提起抗告，本院裁定如左：
      主  文
抗告駁回。
      理  由
一、原審裁定意旨略以：被告甲○○前因施用毒品案件，經台灣台北地方法院以八十
    九年度毒聲字第四五八號裁定觀察、勒戒後，認無繼續施用毒品傾向，由檢察官
    於民國（下同）八十九年三月十三日以八十九年度毒偵字第四六九號不起訴處分
    確定。復於八十九年十一月三十日下午十二時四十五分採尿前九十六小時內之某
    時，在不詳地點施用第二級毒品安非他命，嗣於八十九年十一月三十日下午十二
    時四十五分許（聲請書誤載為九十年一月八日），經台北市政府警察局南港分局
    通知列管毒品人口即被告採尿檢驗後，始發現上情。訊據被告雖否認施用安非他
    命，惟其於右揭時間為警所採集之尿液送驗結果，呈安非他命陽性反應。按甲基
    安非他命經口服投與後約百分之七十於二十四小時內自尿液中排出，約百分之九
    十於九十六小時內自尿液中排出，甲基安非他命之檢出與其投與方式、投與量、
    個人體質、採尿時間及檢測儀器之精密度等諸多關係有關，因此僅憑尿液中呈安
    非他命陽性反應，並無法確實推算吸食時間距採集時間之長短，惟依上述資料推
    斷，最長不可能超過四日，有行政院衛生署藥物食品檢驗局八十一年二月八日（
    八一）藥檢壹字第００一一五六號函一紙在卷可稽。其再犯毒品危害防制條例第
    十條之罪，爰依毒品危害防制條例第二十條第一項、觀察勒戒處分執行條例第三
    條第一項、第二項，裁定被告入勒戒處所觀察、勒戒。
二、經查，抗告人即被告前因施用毒品案件，經台灣台北地方法院以八十九年度毒聲
    字第四五八號裁定觀察、勒戒後，認無繼續施用毒品傾向，由檢察官於民國八十
    九年三月十三日以八十九年度毒偵字第四六九號不起訴處分確定，此有本院被告
    全國前案紀錄表一紙在卷可按，並為被告所是認。又被告於右揭時間經警採集尿
    液送驗結果，呈甲基安非他命陽性反應，有列管毒品人口尿液檢驗採集送驗紀錄
    表、台灣檢驗科技股份有限公司八十九年十二月十五日ＣＨ二０００Ｃ００００
    一七號濫用藥物尿液檢驗報告各一件在卷可稽（參原審刑事卷宗第五頁、第六頁
    ），原審據此認為抗告人於為警查獲採尿時起回溯九十六小時內，有施用第二級
    毒品安非他命之事實，並依毒品危害防制條例第二十條第一項、觀察勒戒處分執
    行條例第三條第一項、第二項規定，裁定送勒戒處所觀察、勒戒，核無不合。抗
    告意旨以抗告人於八十九年十一月二十八日晚上，因患嚴重感冒咳嗽身體極度不
    適，曾赴台北市南港區住家附近研究院路一家診所（黃姓醫師）就診，且連續服
    用含有「可待因」或類似管制藥物，該藥物成份如含有與麻黃素成份，尿液檢驗
    結果當然呈陽性反應，惟抗告人於八十九年十二月十五日、九十年一月八日連續
    再接受尿液檢驗結果，均無安非他命陽性反應，顯已戒除吸食安非他命之毒癮云
    云，並提出其曾五次赴台北市警察局南港分局採尿送驗紀錄表影本一份為證，否
    認其施用第二級毒品安非他命，並提起抗告，為無理由，應予駁回。
三、據上論斷，應依刑事訴訟法第四百十二條，裁定如主文。
中      華      民      國      九十      年      四      月    三十    日
                                臺灣高等法院刑事十五庭
                                      審判長法  官  房  阿  生
                                            法  官  雷  元  結
                                            法  官  鄧  振  球
右正本證明與原本無異。
不得再抗告。
                                            書記官  洪  秋  帆
中      華      民      國      九十      年      五      月      二    日


司法院資訊處製作；財團法人民間司法改革基金會備份。
